---
title: "11 Function Operators"
output:
  md_document:
    variant: markdown_github
---

# 11 Function Operators

## 11.1 Introduction
이번 Chatper에서는 function operators에 대해서 배울 것이다. <br />
**function operator**는, **하나 이상의 functions를 input**으로 받아서, **function을 output**으로 return하는 function.

(기억을 복기해보면, <br />
functionals는 function을 input으로, vector를 output으로. <br />
function factories는 vector를 input으로, function을 output으로.)

다음의 예는, `chatty()`라는 간단한 function operator를 보여준다. <br />
function을 wrap해서, 첫 번째 argument를 print하는 새로운 function을 만든다. <br />
이러면 `map_int()`와 같은 functionals가 어떻게 작동하는지 볼 수 있는 창window를 만들어준다.

```{r collapse=TRUE}
chatty <- function(f) {
  force(f)
  
  function(x, ...) {
    res <- f(x, ...)
    cat("Processing ", x, "\n", sep = "")
    res
  }
}

f <- function(x) x ^ 2
s <- c(3, 2, 1)

purrr::map_dbl(s, chatty(f))
```
function operators는 function factory와 밀접한 관련이 있음. <br />
사실 그냥 function을 input으로 받는 function factory임.

factories와 마찬가지로, 이게 없다고 못할 건 하나도 없다. <br />
Like factories, there's nothing you can't do without them. <br />
하지만 복잡함을 factor out할 수 있도록 해줌. 그래서 너의 코드를 좀 더 readable, reusable하게끔.

function operators는 보통 functionals와 pair된다. <br />
for 루프를 사용한다면, function operator는 조금의 이득을 위해 복잡함만 늘리기 때문에 쓸 이유가 없음. <br />
하지만 functional과 같이 쓰면, 꽤 이득을 볼 수 있다. 11.3에서 그 예를 보게 된다.

Python에 친숙하다면, decorators는 function operators의 다른 이름일 뿐이다.

### Outline
Section 11.2에서는 두 개의 매우 유용한, 존재하는 function operator를 소개하고, <br />
real problem을 solve하는데 사용하는 법을 보여줌. `safely()`와 `memoise()`.

Section 11.3 function operators로 해결할 수 있는 문제를 보여준다: 많은 웹 페이지 다운.

### Prerequisites
function operator는 일종의 function factory다. <br />
그래서 최소한 Section 6.2에 익숙해 있어야한다.

Chapter 9에서 배운 purrr의 몇몇 functionals을 쓸 것이고, <br />
purrr의 몇몇 function operators에 대해서도 배울 것이다. <br />
그리고 memoise 패키지에 있는 `memoise()` 연산자operator도 쓸 것이다.

```{r message=FALSE, warning=FALSE}
library(purrr)
library(memoise)
```

## 11.2 Existing function operators
흔하게 발생하는 문제를 해결해줄 2개의 매우 유용한 function operators가 있다. <br />
그리고 이것들은 function operators가 뭘하는지에 대해 감을 잡게 해줄 것이다. <br />
`purrr::safely()`, `memoise::memoise()`

### 11.2.1 Capturing errors with `purrr::safely()`
for 루프의 한 가지 장점은 iteration이 실패하더라도, <br />
&emsp;&emsp;&emsp;&emsp;그 실패전까지의 모든 결과물들에 access할 수 있다는 것이다. 다음의 예를 보자.

```{r collapse=TRUE, error=TRUE}
x <- list(
	c(0.512, 0.165, 0.717),
	c(0.064, 0.781, 0.427),
	c(0.890, 0.785, 0.495),
	"oops"
)

out <- rep(NA_real_, length(x))
for(i in seq_along(x)) {
  out[[i]] <- sum(x[[i]])
}

out
```

같은 것을 functional 가지고 한다면, 아무런 output을 얻을 수 없다. <br />
그래서 어디가 문제인지 알아내기가 힘들다.

```{r collapse=TRUE, error=TRUE}
map_dbl(x, sum)
```
`purrr::safely()`는 이 문제를 해결하는데 도움을 준다. <br />
`safely()`는 function operator다. 에러를 데이터로 변환하도록, 함수를 transform하는. <br />
`safely()` is a function operator that transforms a function / to turn errors into data. <br />
그러니깐, 출력되는 에러를 데이터로 변환해준다. <br />
이게 무슨 소리인지는 밑의 예를 보면 금방 이해가 된다. 어려운 얘기 아니다. <br />
(이게 가능하도록 해주는 기본 아이디어를 Section 8.6.2에서 배울 수 있다.)

```{r collapse=TRUE}
safe_sum <- safely(sum)
safe_sum
```

다른 function operators와 마찬가지로, safely()는 function을 받고, wrapped function을 return한다. <br />
이렇게 얻은 wrapped function도, 평소와 같이 호출하면 된다. 

```{r collapse=TRUE}
safe_sum(x[[1]])
str(safe_sum(x[[1]]))
safe_sum(x[[4]])
str(safe_sum(x[[4]]))
```

`safely()`를 이용해서 transform된 함수가, <br />
&emsp;&emsp;&emsp;&emsp;항상 `results`와 `error`라는 2개의 elements를 갖고 있는 리스트를, 돌려주는걸 볼 수 있다. <br />
만약 function이 성공적으로 실행되면, `error`는 `NULL`이 되고, `result`는 result를 contain하고 있다. <br />
만약 function이 실패하면, `result`는 `NULL`이 되고, `error`는 error를 contain하고 있다.

이제, safely()를 functional과 함께 사용해보자. 
```{r collapse=TRUE}
out <- map(x, safely(sum))
str(out)
```

여기서 output은, 좀 불편한 form으로 되어 있다. <br />
4개의 리스트들이 있고, 각각은 result와 error를 가지고 있는 리스트다. <br />
이 output을 좀 더 쉽게 만들 수 있음. purrr::transpose()를 사용해서 뒤집어놓음으로써. <br />
We can make the output easier to use / by turning it "inside-out" with purrr::transpose() <br />
그러면 result들의 리스트와, error들의 리스트를 얻게 된다.

```{r collapse=TRUE}
out <- transpose(map(x, safely(sum)))
str(out)
```
위에서는 List of 4였는데, List of 2가 된 것을 볼 수 있다.

이제 잘 작업이 된 결과물들을 쉽게 찾을 수 있다. <br />
혹은, fail한 경우에는 그 input도 찾을 수 있고.
```{r warning=FALSE, collapse=TRUE}
# 에러가 있는지 없는지를 index로 만들기
ok <- map_lgl(out$error, is.null)
ok 

x[!ok] # fail한 경우에 input 찾기

out$result[ok] # 작동한 결과물들을 찾기
```

예를 들어, 데이터 프레임들을 모아놓은 리스트가 있고, <br />
&emsp;&emsp;&emsp;&emsp;각각의 데이터 프레임에 GLM(Generalised Linear Model)을 fitting하는 상황을 상상해보자. <br />
GLM은 가끔 optimisation 문제 때문에 fail할 수 있는데, <br />
&emsp;&emsp;&emsp;&emsp;여전히 일단 다 시도해본다음에, 나중에 fail한 것만 따로 봐보고 싶다고치자.
```{r eval=FALSE}
fit_model <- function(df) {
	glm(y ~ x1 + x2 * x3, data = df)
}

models <- transpose(map(datasets, safely(fit_model)))

# 위에서 했던 것과 같이, 에러가 있는지 없는지를 index로 만들기
ok <- map_lgl(models$error, is.null)

# 어떤 데이터셋이 converge하는데 실패했는지?
datasets[!ok]

# converge에 성공한 모델들은 어떻게 생겼는지?
models[ok]
```

저자 생각엔, 이게 functionals와 function operators를 결합한 훌륭한 예다. <br />
safely()는 간결하게 표현하도록 해준다. 일반적인 데이터 분석 문제를 해결하는데 필요한 것을. <br />
safely() lets you succinctly express / what you need / to solve a common data analysis problem.

purrr에는 비슷한 맥락의 3개 다른 function operators가 있다. <br />
- `possibly()`: error가 있을 때 디폴트 값을 return해준다. <br />
얘는 에러 발생 여부를 알 수 있는 방법이 없기 때문에, 확실한 sentinel 값(NA와 같은)이 있을 때만 쓰자

- `quietly()`: output, 메세지, warning side-effects를 output의 각 component로 만들어준다. <br />
그러니깐, `output`, `message`, `warning`으로 넣어준다.

- `auto_browse()`: 에러가 있을 때, 함수 안에서 `browser()`을 자동으로 실행해준다.

더 자세하게 알고 싶다면 documentation을 보자.


### 11.2.2 Caching computations with `memoise::memoise()`
계산을 caching해놓을 수 있다. 이러면 복잡한 계산을 두 번 할 필요가 없다.

또 다른 편리한 function operator는 memoise::memoise()이다. <br />
이건 함수를 **memoise**한다. <br />
function은 이전의 inputs를 기억하고, cached results를 return하는 것. <br />
memoisation은 classic computer science에서, memory와 speed의 tradeoff하는 것의 한 가지 예다. <br />
memoise된 함수는 더 빨리 실행된다. memory를 사용해서. speed를 얻은 것.

expensive operation을 simulate하는 toy function과 함께, 이 아이디어에 대해 알아보자.
```{r collapse=TRUE}
slow_function <- function(x) {
	Sys.sleep(1)
	x * 10 * runif(1)
}

system.time(print(slow_function(1)))
system.time(print(slow_function(1)))
```
이 함수를 memoise하고 나면, 우리가 새로운 argument와 함께 호출할 때는 느리다. <br />
하지만 이전에 해봤던 arguments와 함께 호출할 때면, 즉시 나온다. <br />
이전에 계산된 값을 바로 되찾아온다retrieve.

```{r warning=FALSE, collapse=TRUE}
fast_function <- memoise::memoise(slow_function)
system.time(print(fast_function(1)))

system.time(print(fast_function(1))) # 해봤던 arguments니깐 즉시 나옴.

system.time(print(fast_function(2))) # 이러면 새로운 argument니깐 다시 느려지고.
```

이런 memoisation의 그나마 현실적인 이용으로는 피보나치 수열 계산이 있겠다. <br />
피보나치 수열은 recursive하게 정의되는데, f(0) = 0, f(1) = 1로 정의되어 있고, <br />
f(n) = f(n-1) + f(n-2)이다. 

예를 들어, fib(10)은 fib(9), fib(8)을 계산하고, fib(9)는 fib(8), fib(7)을 계산하고 쭉쭉쭉

```{r}
fib <- function(n) {
  if(n < 2) return(1)
  fib(n - 2) + fib(n - 1)
}
```

```{r collapse=TRUE}
system.time(fib(23))
system.time(fib(23))
```
이렇게 같은 작업을 반복해도, 처음부터 다시 계산을 하기 때문에 시간이 똑같이 오래 걸린다. <br />
이제 `fib()`를 memoising하면, 값은 한 번만 계산되기 때문에 implementation이 훨씬 빨라진다.
```{r collapse=TRUE}
fib2 <- memoise::memoise(function(n) {
  if(n < 2) return(1)
  fib2(n - 2) + fib2(n - 1)
}
)
```

이 경우에는 위에 `fast_function()`의 경우와는 다르게, 재귀함수로 짜여있어서 그냥 `memoise()`로 wrap하는 것만으로는 부족하다.

```{r collapse=TRUE}
system.time(fib2(23))
system.time(fib2(23))
```

그리고 미래의 호출에도, 이전에 계산된 값을 사용한다.
```{r collapse=TRUE}
system.time(fib2(24))
```

이건 dynamic programming의 한 가지 예. <br />
복잡한 문제가 여러 개의 subproblems로 쪼개지고, subproblem의 결과를 remembering하는 것이 성능을 엄청나게 improve시키는. <br />
(dynamic programming이 functional programming의 반대 개념이다. 80-functional programming에 나름 설명하려고 노력했다.)

function을 memoising하기 전에, 신중하게 생각해라. <br />
만약에 function이 pure하지 않다면, 그러니깐 output이 input에 의해서만 바뀌지 않는다면, <br />
&emsp;&emsp;&emsp;&emsp;헷갈리거나 잘못된 결과를 얻게 될 것이다.

저자가 이것 때문에 devtools에서 미묘한 버그를 만든 적이 있다. <br />
왜냐하면 CRAN에서 큰 파일을 다운로드해야되었기 때문에, available.packages의 결과물을 memoise했다. <br />
보통 available 패키지는 자주 바뀌지 않는데, R 프로세스가 몇일 동안 돌아가게 하면, 그 변화가 중요해질 수 있었다. <br />
그 버그는 찾기가 힘들었다.고 자신이 실수했던 썰을 풀어줌.

### 11.2.3 Exercises

## 11.3 Case study: Creating your own function operators
`memoise()`와 `safely()`는 매우 유용하지만 또한 꽤나 복잡했다. <br />
여기서 좀 간단한, 너만의 function operator를 만드는 법에 대해서 배울 것이다. <br />
URL들의 named vector가 있고, 각각을 디스크에 저장하고 싶다고 하자.

```{r eval=FALSE}
urls <- c(
  "adv-r" = "https://adv-r.hadley.nz",
  "r4ds" = "http://r4ds.had.co.nz"
  # 등등 많이많이
)

path <- paste(tempdir(), names(url), ".html")

walk2(urls, path, download.file, quiet = TRUE) # 이 quiet이 없으면 진행상황이 나옴. 저장을 하고 있네마네 등등
```

이러한 접근법은 URL들이 몇 개 없을 때는 문제가 없다. <br />
하지만 벡터의 길이가 늘어나면, 몇몇 features를 더하고 싶어질 것이다.

1. 각 작업마다 약간의 딜레이를 넣어서 서버와 충돌하는걸 피하고 싶음. <br />
(크롤링할 때에도 너무 빠르게 하다보면 충돌이 일어나듯이.)

2. 대충 열개의 작업마다 .을 한개씩 출력해서, 함수가 여전히 작동하고 있음을 알 수 있게끔.

루프를 이용하고 있다면, 이러한 extra features를 추가하는 것은 쉽다.
```{r eval=FALSE}
for(i in seq_along(x)){
  Sys.sleep(0.1)
  if(i %% 10 == 0) cat(".")
  download.file(urls[i], path[i], quiet = TRUE)
}
```

저자 생각엔, 이 for 루프는 최선은 아니다. <br />
몇몇 다른 관심사를 인터리브하기 때문에. <br />
(그러니깐 일관성 있게 해당 path에다가 url 저장을 하지 않고, 갑자기 pausing도 했다, 진행상황을 보여주기도 했다, downloading도 했다 이러는게 별로다.) <br />
이러면 코드는 읽기가 더 힘들어지고, 새로운 상황에 있어 components를 재사용하기가 어려워진다.

대신에, function operator를 이용해서 pausing과 showing progress를 추출해낼 수 있을지 봐보자. <br />
그렇게해서 reusable하도록.

### delay 추가하기
먼저, 약간의 딜레이를 추가하는 function operator를 작성해보자. <br />
`delay_by()`라고 부를 것이다. 이것은 2개의 arguments를 가지고 있다. <br />
① 감싸질 함수function to wrap, ② 그리고 얼마나 딜레이할지. amount. <br />
이러면 더 명료해진다. 

실제 implementation은 꽤나 간단하다. <br />
가장 중요한 부분은, Section 10.2.5에서 언급한대로, **모든 arguments들을 forcing evaluation**하는 것. <br />
왜냐하면 function operator는 function factory의 특별한 타입이기 때문.
```{r}
delay_by <- function(f, amount) {
  force(f)
  force(amount)
  
  function(...) {
    Sys.sleep(amount)
    f(...)
  }
}
```

```{r collapse=TRUE}
system.time(runif(100))
system.time(delay_by(runif, 0.1)(100))
```

원래의 `walk2()`에도 적용을 할 수 있다. 

```{r eval=FALSE}
walk2(urls, path, delay_by(download.file, 0.1), quiet = TRUE)
```

### showing progress 추가하기
함수가 잘 작동하고 있다고 점 하나씩 찍어주는건 좀 더 어렵다. <br />
왜냐하면 더 이상 루프의 index를 사용할 수 없기 때문. <br />
index를 또다른 argument로 패스해놓을 수는 있는데, 이러면 encapsulation이 망가진다. <br />
progress function에 대한 걱정이, higher level wrapper가 처리해야하는 문제가 된다. <br />
a concern of the progress function / now becomes a problem that the higher level wrapper needs to handle.

대신에, Section 10.2.4에 있는 다른 function factory 트릭을 사용해서, <br />
&emsp;&emsp;&emsp;&emsp;progress wrapper가 자신의 internal counter을 관리할 수 있도록 해보겠다.

이 함수도 2개의 arguments. <br />
① 감싸질 함수function to wrap, ② 얼마마다 한 번씩 점을 찍어줄 것인지n.
```{r}
dot_every <- function(f, n) {
  force(f)
  force(n)
  
  i <- 0
  function(...) {
    i <<- i + 1
    if(i %% n == 0) cat(".")
    f(...)
  }
}
```

```{r collapse=TRUE}
walk(1:100, runif) # 이러면 100번 runif()가 실행되기는 하는데 아무 결과 안 나옴
walk(1:100, dot_every(runif, 10)) # runif() 10번마다 .을 하나씩 찍어주자
```

### Back to download url to path
이제 위의 2개를 종합해서, 원래의 루프를 표현해보자.
```{r eval=FALSE}
walk2(
  urls, path, 
  dot_every(delay_by(download.file, 0.1), 10), 
  quiet = TRUE)
)
```
하지만, 여러 개의 함수드을 합성compose하니깐 슬슬 읽기가 어려워진다. <br />
pipe를 사용해서 풀어서 써보자.
```{r eval=FALSE}
walk2(
  urls, path,
  download.file %>% 
    delay_by(0.1) %>% 
    dot_every(10),
  quiet = TRUE
)
```
여기서 저자가 함수 이름을 잘 정해놨기 때문에, pipe는 잘 작동한다. <br />
코드의 의도를 함수 이름을 통해 더 쉽게, 더 명확하게 표현할 수 있다.

(사견: [원래 사이트](https://adv-r.hadley.nz/function-operators.html#fo-case-study)를 보면, `dot_every()`와 `delay_by()`의 순서가 다르게 되어있다. <br />
그러면 의미가 10개마다 점을 찍고, 그 때에만 delay를 넣으라는 것 아닌가?

위처럼 써야 매 다운마다 delay를 넣고, 10개마다 점을 찍으라는 뜻이 되는데... <br />
이게 11.3.1 Exercises의 첫 번째 문제인 것으로 보아, 저자도 인지하고 있는 것 같다.)


### 11.3.1 Exercises
















































