---
title: "03 Data Visualisation"
output: github_document
---

## 3.1 Introduction
> "간단한 그래프가 다른 어떤 도구보다 데이터 애널리스트에게 많은 정보를 전달해준다." - 존 튜키 <br />
> “The simple graph has brought more information to the data analyst’s mind than any other device.” — John Tukey

이 chapter에서는 ggplot2를 이용해, 데이터를 어떻게 visualise할지 알려준다. <br />
R에는 그래프를 만들어주는 몇 가지 시스템들이 있지만, ggplot2는 가장 우아하고 다재다능한 것이다.

ggplot2는 **그래픽의 문법**을 구현implement했다. <br />
그래프를 만들고 묘사하는데 있어, 일관적인 시스템을 정립했음. <br />
ggplot2와 함께라면, 하나의 시스템만을 배워서 더 빠르게, 그리고 많은 곳에 응용할 수 있다.

시작하기 전에, ggplot2의 이론적인 근거들을 더 배우고 싶다면, <br />
[The Layered Grammar of Graphics](http://vita.had.co.nz/papers/layered-grammar.pdf) 이걸 읽기를 추천한다.

### 3.1.1 Prerequisites
이 chapter에서는, tidyverse의 핵심 멤버 중 하나인, ggplot2에 집중할 것이다. <br />
데이터셋을 접근하고, 필요한 함수를 사용하기 위해서, tidyverse를 로드하자.

```{r warning=FALSE, message=FALSE}
library(tidyverse)
```

이 코드 한줄로 핵심 tidyverse를 로드할 수 있다. <br />
거의 모든 데이터 분석에서 사용할 패키지들이다. (실제로 없으면 안 되는 수준이다.) <br />
base R 혹은 로드한 다른 패키지들의 함수와, 이름이 같아서 충돌하는지도 알려준다.

만약에 이 코드를 실행했는데, "there is no package called 'tidyverse'"라는 에러 메시지가 나오면, <br />
먼저 설치를 해야한다. 그리고 나서 `library()`를 다시 실행해야 한다.

```{r eval=FALSE}
install.packages("tidyverse")
library(tidyverse)
```

패키지 설치는 처음 한 번만 하면 되는데, 패키지를 로드 하는 것은 세션을 시작할때마다 해줘야 한다. <br />
(독자가 beginner라고 가정하고 설명을 해놓은듯..)

어떤 함수가 어디에서 왔는지를 명시해주고 싶다면, `package::function()`이라는 특별한 형식으로 사용해줘야 한다. <br />
예를 들어, `ggplot2::ggplot()`라고 하면, <br />
&emsp;&emsp;&emsp;&emsp;우리가 ggplot2라는 패키지에서 `ggplot()`이라는 함수를 사용하고 있다는 걸 뜻한다.

___

## 3.2 
다음의 질문을 대답하는데 있어, 첫 번째 그래프를 사용해 볼 것이다.
큰 엔진을 사용하는 차들이, 작은 엔진을 사용하는 차들보다 기름을 많이 먹을까?>
Do cars with big engines use more fuel than cars with small engines?
이미 답을 알고 있을수도 있지만, 더 정확하게 답을 해보자.
엔진 사이즈와 연비(fuel efficiency)는 어떤 관계가 있을까? 양의 관계? 음의 관계? 선형? 비선형?




## 3.4 Common problems








