---
title: "Analyst Test"
output:
  md_document:
    variant: markdown_github
---

# Analyst Internship Test

이번에 스타트업 analyst internship에 지원하게 되었다. <br />
사전과제를 받았고, 근 이틀을 온전히 여기에 쏟아부었다. <br />
그냥 제출하고 끝내기엔 아쉬우니 이렇게 시간 조금만 투자해서 남겨두자. <br />

<style>
p.comment {
background-color: #DBDBDB;
padding: 10px;
border: 1px solid black;
margin-left: 25px;
border-radius: 5px;
}

</style>

## 문제

<p class="comment">
본 스프레드시트는 가상의 공연별 티켓 판매량 데이터입니다. <br />
1) 아래 설명을 참고하여  'ticket_sales'를 예측 할 수 있는 'predictive model'을 만들어주세요. <br />
2) feature engineering 및 modeling 과정을 설명해주세요. 자유로운 방식으로 전달해주시면 됩니다. <br />
3) 결과물을 송부하실 때는 아래 내용을 반드시 포함해주세요: feature engineering 및 modeling의 전체 코드, 과정 및 평가 방식에 대한 설명 <br />
"주요 식별 데이터는 마스킹되었고, 수치형 데이터의 경우 암호화 되었습니다. 분석에는 영향이 없으므로 별도의 복호없이 사용하시면 됩니다."
 <br />
<strong>concert_list</strong> <br />
artist	아티스트 <br />
continent	공연 대륙 <br />
city	공연 도시 <br />
closing_date	"예측 분석 마감일 (해당 공연 예측에 사용되는 데이터는 언제나 마감일 기준 과거의 데이터여야 합니다.) <br />
* 예) closing_date = '2019-09-09'일 경우, 2019년 9월 9일 이전의 데이터를 사용하여 예측 분석해야함" <br />
make	공연에 대한 MMT의 make 카운트 <br />
population	공연 해당 국가의 특정 연령층 인구 수 <br />
gdp	공연 해당 국가의 gdp <br />
tastemaker_count	공연 해당 국가의 '아무 공연'에 make를 누른 사람의 수 <br />
ticket_sales	공연 티켓 판매량 <br />
 <br />
<strong>artist_list</strong> <br />
artist	아티스트 <br />
gender	아티스트의 성별 ( 0 : 남성, 1 : 여성, 2 : 혼성 ) <br />
 <br />
<strong>vlive_data</strong>	아티스트의 V Live 데이터 <br />
artist	아티스트 <br />
upload_date	비디오의 업로드 날짜 <br />
follower	아티스트의 V LIVE 팔로워 수 <br />
playtime	비디오의 재생 시간 ( 총 재생된 시간이 아닌, Video 자체의 길이 ) <br />
view_count	비디오의 총 재생 횟수 <br />
like_count	비디오의 '좋아요' 개수 <br />
comment_count	비디오의 댓글 수 <br />
 <br />
<strong>mv_data</strong>	아티스트의 뮤직비디오 데이터 <br />
artist	아티스트 <br />
upload_date	뮤직비디오의 업로드 날짜 <br />
view_count	뮤직비디오 재생 횟수 <br />
like_count	뮤직비디오의 '좋아요' 개수 <br />
dislike_count	뮤직비디오의 '싫어요' 개수 <br />
comment_count	뮤직비디오의 댓글 수 <br />
 <br />
<strong>twitter_data</strong>	아티스트의 트위터 데이터 <br />
artist	아티스트 <br />
upload_date	트윗의 업로드 날짜 <br />
follower	아티스트의 트위터 팔로워 수 <br />
total_tweet	아티스트가 작성한 총 트윗 개수 <br />
like_count	해당 트윗의 '좋아요' 개수 <br />
retweet_count	해당 트윗의 리트윗 수 <br />
comment_count	해당 트윗의 댓글 수 <br />
</p>

언제까지 링크가 존재할지 모르겠지만, https://bit.ly/2n69uPE 으로 데이터를 다운받을 수 있다.

## 단상
이 작업을 하면서, 학교다닐적 과제 생각이 많이 났다.
EDA(Exploratory Data Analysis, 탐색적자료분석)수업에서 과제를 받으면, 데이터를 살펴보는데만 시간이 엄청나게 걸린다.
분석 자체는 웬만한 경우에 있어, 코드 몇 줄 걸리지 않는다.
물론, 그 코드 자체를 충분히 잘 알고 있어야 제대로 쓰는 것이지만, 프로그램이 코드를 실행해주기 때문에 코드 몇 줄짜리다.

제일 시간이 많이 걸리는 부분은 데이터 전처리Data Processing와 EDA다. 

자기자신과 관련이 없는 이런 데이터들을 주의깊게 살펴볼 사람은 거의 없겠지만, 일단 남겨두자. 

## Data, Library Import
```{r message=FALSE, warning=FALSE, paged.print=FALSE}
library(tidyverse)
library(lubridate)
library(neuralnet)

setwd("C:/Users/Phil2/Downloads")
concert <- read_csv("data_concert.csv")[-10]
artist <- read_csv("data_artist.csv")
vlive <- read_csv("data_vlive.csv")
mv <- read_csv("data_mv.csv")
twitter <- read_csv("data_twitter.csv")
concert
artist
vlive
mv
twitter
```

그런데 작업을 하다보니, 꽤나 중대한 오류를 발견했다. <br /> 
`concert` 테이블의 `closing_date()`를 항상 염두에 두어야 하는데, 날짜에서 2016.6.4 < 2016.9.6은 참이지만, 2016.6.4 < 2016.10.8은 거짓이다. 06.04 < 10.08는 참으로 인식을 하니, 날짜 부분에 수정이 필요하다.

```{r}
concert <- concert %>% 
  mutate(closing_date = ymd(closing_date))
vlive <- vlive %>% 
  mutate(upload_date = ymd(upload_date))
mv <- mv %>% 
  mutate(upload_date = ymd(upload_date))
twitter <- twitter %>% 
  mutate(upload_date = ymd(upload_date))
```

### Basic Info
`artist`에서 볼 수 있듯이, 총 아티스트는 22명이다. 
```{r}
name <- unique(concert$artist)
name
length(name)
```

`closing_date()`는 총 몇개일까?
```{r}
dates <- unique(concert$closing_date)
dates
length(dates)
```
총 49개인 것을 확인할 수 있다.


자, 그럼 특정 아티스트가 특정 날짜에 콘서트를 열었다면? <br />
그 날짜까지의 `mv`, `vlive`, `twitter`의 자료를 어떻게 종합할 수 있을까?
```{r}
vlive %>% 
  filter(artist == name[1]) %>% 
  filter(upload_date <= dates[4])
# mv %>% 
#   filter(artist == name[1]) %>% 
#   filter(upload_date <= dates[4])
# twitter %>%
#   filter(artist == name[1]) %>%
#   filter(upload_date <= dates[4])
```

이런 식으로, filter를 만들 수 있다.
```{r}
what_filter <- function(what, name, date) {
  what %>% 
    filter(artist == name) %>% 
    filter(upload_date <= date)
}
what_filter(vlive, name[1], dates[4])
```

## EDA
### Twitter
먼저, 데이터의 분포를 알아보자.
```{r}
par(mfrow = c(2, 2))
boxplot(twitter$comment_count, main = "twitter$comment_count Boxplot") 
boxplot(twitter$retweet_count, main = "twitter$retweet_count Boxplot")
boxplot(twitter$like_count, main = "twitter$like_count Boxplot")
```
boxplot을 보면 알 수 있듯이, 비대칭이 심하고, outlier값들이 많은 것을 보아, 로그 변환이 필요한 것을 볼 수 있다.

```{r}
par(mfrow = c(2, 2))
boxplot(log(twitter$comment_count), main = "log(twitter$comment_count) Boxplot")
boxplot(log(twitter$retweet_count), main = "log(twitter$retweet_count) Boxplot")
boxplot(log(twitter$like_count), main = "log(twitter$like_count) Boxplot")
```
이렇게 로그변환을 하고 나면, 대칭화가 잘 된 것을 확인할 수 있음

그런데 하다보면 이러한 의문이 든다. <br />
reteweet이 많으면 comment도 많고, comment가 많으면 like도 많고, retweet이 많으면 like도 많지 않을까? <br />
plot을 그려보면 된다.
```{r message=FALSE, warning=FALSE}
par(mfrow = c(1, 1))
plot(log(twitter$retweet_count), log(twitter$comment_count),
     main = "log(twitter$retweet_count) vs log(twitter$comment_count)") # retweet과 comment간의 높은 상관성
plot(log(twitter$comment_count), log(twitter$like_count),
     main = "log(twitter$comment_count) vs log(twitter$like_count)") # comment와 like간의 높은 상관성
plot(log(twitter$retweet_count), log(twitter$like_count),
     main = "log(twitter$retweet_count) vs log(twitter$like_count)") # retweet과 like간의 매우 높은 상관성을 볼 수 있다.
```

Retweet과 comment간의 높은 상관성, Comment와 like간의 높은 상관성, retweet과 like간의 높은 상관성을 볼 수 있다. <br />
그래서 결론적으로, 이 twitter 자료에서 셋 중에 하나만 반영해줘도 될 것 같다. 

또한 몇 가지 문제점을 발견했다. <br />
먼저, twitter의 follower 수가 거의 변하지 않는 걸 볼 수 있다.
```{r}
artist_follower <- list()
for(i in 1:length(name)){
  artist_follower[[i]] <- twitter %>% 
    filter(artist == name[i]) %>% 
    select(follower) %>% 
    unique %>% 
    pull
}
artist_follower
```
이걸 보면, 리스트 안의 숫자가 거의 변하지 않는 걸 볼 수 있다. <br />
즉, dates별로 총 follwer 수는 증가하거나 감소해야하는데, 그렇지 않다는 것이다.

마찬가지로, total_tweet, 총 트윗 수도 dates별로 변하질 않는다.
```{r}
artist_total_tweet <- list()
for(i in 1:length(name)){
  artist_total_tweet[[i]] <- twitter %>% 
    filter(artist == name[i]) %>% 
    select(total_tweet) %>% 
    unique %>% 
    pull
}
artist_total_tweet
```
여기서도 리스트 안의 숫자가 거의 변하지 않는다. <br />
즉, dates별로 총 트윗 수가 증가해야하는데, 그렇지 않다는 것이다. 


사실 이 twitter 자료를 공신력 있는 자료를 통해 수치화시켜서 반영해보려 구글 검색을 해보았다. <br />
Twitter impact라는 것이 있고, https://arxiv.org/ftp/arxiv/papers/1404/1404.5239.pdf를 참고해서, retweet과 follower를 적절히 반영한 객관적인 값을 도출해보려 했는데, <br />
follwer의 수와 total_tweet수에 거의 차이가 없는 에러가 있고, 수치가 암호화되어 retweet이 1 미만인 등 여러가지 문제가 있어 대입이 불가능했다. 

### mv
뮤직 비디오의 경우에는, twitter와 같은 impact를 수치화시키는 논문을 찾지 못했다. <br />
맨 처음에는 생각해보았을 때, view x (like - dislike) x comment라고 생각했는데, 앞으로 알아보면, view가 많으면 comment도 많은 걸 볼 수 있다. <br />
그래서 최종적으로는 view x (like - dislike)만 포함하기로 결론내렸다.

이것도 데이터의 분포를 먼저 살펴보자.
```{r}
par(mfrow = c(2, 2))
boxplot(mv$view_count, main = "mv$view_count Boxplot")
boxplot(mv$like_count, main = "mv$like_count Boxplot")
boxplot(mv$dislike_count, main = "mv$dislike_count Boxplot")
boxplot(mv$comment_count, main = "mv$comment_count Boxplot")
```
boxplot을 보면, twitter때와 마찬가지로 로그 변환이 필요한 것을 볼 수 있다.

```{r}
par(mfrow = c(2, 2))
boxplot(log(mv$view_count), main = "log(mv$view_count) Boxplot")
boxplot(log(mv$like_count), main = "log(mv$like_count) Boxplot")
boxplot(log(mv$dislike_count), main = "log(mv$dislike_count) Boxplot")
boxplot(log(mv$comment_count), main = "log(mv$comment_count) Boxplot")
```
대칭화가 잘 된 것을 볼 수 있다.

뮤직비디오의 경우에는 like와 dislike는 반비례 관계가 아닐까? <br />
즉, like가 많으면 dislike가 적고, like가 적으면 dislike가 많지 않을까?
```{r}
plot(log(mv$like_count), log(mv$dislike_count), main = "log(mv$like_count) vs log(mv$dislike_count) Plot")
```
그렇지 않은 것을 볼 수 있다. 둘은 정비례 관계다. <br />
좋아하는 사람이 많으면 싫어하는 사람도 많다.

나머지는 우리가 생각한 것과 마찬가지다. <br />
view가 많으면, like도 많고, <br />
view가 많으면, dislike도 많으며, <br />
view가 많으면, comment도 많다. <br />
comment가 많으면, like도 많고, <br />
comment가 많으면, dislike도 많다.

```{r}
par(mfrow = c(1, 1))
plot(log(mv$view_count), log(mv$like_count), 
     main = "log(mv$view_count) vs log(mv$like_count) Plot") # view가 많으면, like도 많음
plot(log(mv$view_count), log(mv$dislike_count), 
     main = "log(mv$view_count) vs log(mv$dislike_count) Plot") # view가 많으면, dislike도 많음
plot(log(mv$comment_count), log(mv$like_count), 
     main = "log(mv$comment_count) vs log(mv$like_count) Plot") # comment가 많으면, like도 많고
plot(log(mv$comment_count), log(mv$dislike_count), 
     main = "log(mv$comment_count) vs log(mv$dislike_count) Plot") # comment가 많으면, dislike도 많음

plot(log(mv$view_count), log(mv$comment_count), 
     main = "log(mv$view_count) vs log(mv$comment_count) Plot") # view가 많으면, comment도 많음
```

EDA를 이렇게 하다보면, 여러가지 아이디어들이 떠오른다. <br />
뮤직비디오가 히트를 치고나면, ticket_sales가 확 늘지는 않을까? <br />
히트곡이라는게 중요하니깐. <br />
예를 찾아보자.
```{r}
mv %>% 
  filter(artist == name[4]) %>%
  arrange(desc(view_count))
```
name[4]는 2016-09-08에 내놓은 뮤직비디오가 히트를 쳤다. 그럼 그 이후로 ticket sales가 늘어났을까?

```{r}
concert %>% 
  filter(artist == name[4]) %>% 
  filter(closing_date < "2016-09-08") %>% 
  select(artist, closing_date, make, ticket_sales)

concert %>% 
  filter(artist == name[4]) %>% 
  filter(closing_date >= "2016-09-08") %>% 
  select(artist, closing_date, make, ticket_sales)
```
실제로 꽤늘어난 것을 확인할 수 있다.

하지만 꼭 그런 것은 아니다.
```{r}
mv %>% 
  filter(artist == name[13]) %>%
  arrange(desc(view_count))
```
name[13]은 2017-04-27에 내놓은 뮤직비디오가 나름 히트를 쳤다. 그럼 그 이후의 ticket sales는?
```{r}
concert %>% 
  filter(artist == name[13]) %>% 
  filter(closing_date < "2017-04-27") %>% 
  select(artist, closing_date, make, ticket_sales)

concert %>% 
  filter(artist == name[13]) %>% 
  filter(closing_date >= "2017-04-27") %>% 
  select(artist, closing_date, make, ticket_sales)
```
그 이후로 make는 확실하게 많이 늘어난 것을 볼 수 있는데, ticket sales는 별로 늘지 않았다. 

근데 make가 늘어봐야 ticket sales는 별로 늘지 않았다. 이건 좀 주의 깊게 볼 부분인 것 같다.

### vlive
이제 vlive로 넘어가보자. <br />
vlive의 경우에도, twitter 자료처럼 follower수가 변하지 않는 에러가 있다. <br />
mv가 히트를 친 전후로, follower 수가 어떻게 변하는지를 보고 싶었는데 불가능했다.
```{r}
vlive_follower <- list()
for(i in 1:length(name)){
  vlive_follower[[i]] <- vlive %>% 
    filter(artist == name[i]) %>% 
    select(follower) %>% 
    unique %>% 
    pull
}
vlive_follower
```
리스트 안의 숫자가 거의 변하지 않는 것으로 보아, 에러가 있음을 알 수 있다.

그렇다면 follower 말고, view_count라도 늘지 않았을까? <br />
결론을 내자면 전혀 영향이 없었다.
```{r}
before1 <- vlive %>% 
  filter(artist == name[4]) %>% 
  filter(upload_date < "2016-09-08") %>% 
  arrange(desc(upload_date)) %>% 
  select(view_count)

after1 <- vlive %>% 
  filter(artist == name[4]) %>% 
  filter(upload_date >= "2016-09-08") %>% 
  arrange(upload_date) %>% 
  select(view_count)

par(mfrow = c(1, 2))
boxplot(before1, ylim = c(0, 4), main = "Before hit 2016-09-08 Boxplot")
boxplot(after1, ylim = c(0, 4), main = "After hit 2016-09-08 Boxplot")
```
앞서 해봤던, name[4]의 2016-09-08의 히트작 전후의 boxplot을 그려본 것이다. <br />
딱히 차이가 없는 것을 볼 수 있다.

name[13]의 2017-04-27의 히트작의 경우에는?
```{r}
before2 <- vlive %>% 
  filter(artist == name[13]) %>% 
  filter(upload_date < "2017-04-27") %>% 
  arrange(desc(upload_date)) %>% 
  select(view_count)

after2 <- vlive %>% 
  filter(artist == name[13]) %>% 
  arrange(upload_date) %>% 
  select(view_count)

par(mfrow = c(1, 2))
boxplot(before2, ylim = c(0, 1), main = "Before hit 2017-04-27 Boxplot")
boxplot(after2, ylim = c(0, 1), main = "After hit 2017-04-27 Boxplot")
```

이 경우에도 별로 늘었다고 할 수가 없다. <br />
뮤직 비디오가 히트를 치고 나면, 인기를 얻어서 그 이후에 vlive도 더 많이 볼 것이다...하는 그런 가정은 안 통하는 것이다.


자 이제 데이터를 살펴보자.
```{r}
boxplot(vlive$view_count, main = "vlive$view_count Boxplot")
boxplot(vlive$like_count, main = "vlive$like_count Boxplot")
boxplot(vlive$comment_count, main = "vlive$comment_count Boxplot")
```
이전 자료들과 마찬가지로 극심한 비대칭을 볼 수 있다. 로그 변환을 해주자.

```{r}
boxplot(log(vlive$view_count), main = "log(vlive$view_count) Boxplot")
boxplot(log(vlive$like_count), main = "log(vlive$like_count) Boxplot")
boxplot(log(vlive$comment_count), main = "log(vlive$comment_count) Boxplot")
```
대칭화가 잘 되었다.

vlive도 마찬가지로 view가 많으면 like가 많고, <br />
view가 많으면 count도 많고, <br />
like가 많으면 comment도 많지 않을까? <br />
당연히 그렇다.

```{r}
par(mfrow = c(1, 1))
plot(log(vlive$view_count), log(vlive$like_count), 
     main = "log(vlive$view_count) vs log(vlive$like_count) Plot") # view가 많으면 like도 많음. 높은 상관성
plot(log(vlive$view_count), log(vlive$comment_count), 
     main = "log(vlive$view_count) vs log(vlive$comment_count) Plot") # view가 많으면 comment도 많음.
plot(log(vlive$like_count), log(vlive$comment_count), 
     main = "log(vlive$like_count) vs log(vlive$comment_count) Plot") # like가 많으면 comment도 많음.
```

그런데 playtime의 경우에는? <br />
playtime이 길어질수록 view도 늘어나고, like도 늘어나고, comment도 늘어나는 그런건 없을까?
```{r}
plot(log(vlive$playtime), log(vlive$view_count),
     main = "log(vlive$playtime) vs log(vlive$view_count) Plot")
plot(log(vlive$playtime), log(vlive$like_count),
     main = "log(vlive$playtime) vs log(vlive$like_count) Plot")
plot(log(vlive$playtime), log(vlive$comment_count),
     main = "log(vlive$playtime) vs log(vlive$comment_count) Plot")
```
없다. 처음에는 playtime이 길어지면 그만큼 보는 사람도 늘어나고, like도 늘어나고, 그만큼 comment도 늘어날거라 생각했는데, 아니었다.

그래서 결론적으로 vlive의 경우에는 많이 참고할 것 없이 최근 upload된 것의 view_count 정도만 참고하자. 

### overall
이것도 EDA의 부산물인데, 전반적으로 살펴보았을 때의 이것저것들에 대해 알아본 것이다. <br />
name[9]는 꽤 활동기간이 오래된 가수 <br />
name[12]는 빅네임. ticket sales도 항상 많음. <br />
name[13]은 2017.4.27의 히트 이후 make는 확 늘었지만 ticket sales는 확 늘지 않음 <br />
name[14]는 2017.3.1, 2017.11.15의 히트 이후 make는 확 늘었지만 ticket sales는 뭐 비슷 <br />
name[16], name[19]은 히트작도 없고 ticket sales도 비슷비슷. 근데 얘는 비슷한 날, 같은 국가의 여러 도시에 공연을 돌았음.  <br />
name[18]은 2018.1.23의 히트 이후에 ticket sales가 많이 많이 늘었음. 1.5 배 이상 <br />
전반적으로, name[4], name[5], name[12], name[18]가 빅네임

그리고 make와 ticket sales는 별로 상관이 없어 보인다.

### concert
gdp와 ticket sales는 별로 연관이 없다. 어짜피 볼 애들은 정해져있고, 그들만 본다. <br />
population도 마찬가지, make도 마찬가지.
```{r}
plot(concert$gdp, concert$ticket_sales, main = "concert$gdp vs concert$ticket_sales Plot")
plot(concert$population, concert$ticket_sales, main = "concert$population vs concert$ticket_sales Plot")
plot(concert$make, concert$ticket_sales, main = "concert$make vs concert$ticket_sales Plot")
```

make가 많으면 근처에 친구들도 많아서 tastemaker도 많을 것 같다.
```{r}
plot(concert$make, concert$tastemaker_count, main = "concert$make vs concert$tastemaker_count Plot")
```
그렇지 않다.


자 지루하고 길고 긴 EDA가 끝났다. 그럼 이제 Feature engineering으로 넘어가보자. <br />
이 때까지 EDA에서 얻은 결론들을 어떻게 반영하는게 좋을까?

## Feature Engineering

































